# 请教陈版主，以前年度未实现的内部交易损益

提问人：ytfsj 时间：2021-03-01 08:05:03
请教陈版主，以前年度未实现的内部交易损益在上年度合并报表中已抵消，抵消前体现在 在建工程里面，本期该部分在建工程转公允价值计量的投资性房地产，那该部分在建工程里上年未实现的内部交易损益本年度算实现了吗，合并的时候还需要继续抵消吗？

回答人：chenyiwei
如果合并报表层面也是作为以公允价值模式进行后续计量的投资性房地产，则该项内部交易损益视同实现，所实现的金额贷记合并报表层面的“其他综合收益”，待后续处置该项投资性房地产时转入损益。

回答人：chenyiwei
回复楼上zhs7403的批注：“请问理论上怎么解释该项内部交易损益视同实现？”
所谓对未实现损益的调整抵销，在合并报表层面一方面体现为对合并净利润或其他综合收益的调整，另一方面体现为对内部交易所涉及的标的资产账面价值的调整。而对资产账面价值的调整，只可能在非公允价值计量模式下（例如历史成本模式下）才可能实现。因为一旦明确某项资产或负债采用公允价值计量，则对其公允价值基础上的任何调整都是不允许的，因为调整后的账面价值不再满足“公允价值”的定义和标准。所以，针对公允价值计量的资产和负债，理论上不会存在传统的“内部交易未实现损益”的问题。
联想到近期IASB提出的对会计估计及其变更的定义的修正讨论稿，有一点需要注意的是：“某项资产或负债以公允价值计量”是一项会计政策，但一旦该项会计政策明确下来，后续的具体计量模型、方法和参数的变化都属于会计估计变更。传统的会计政策选择，例如存货成本的结转方式、长期股权投资的后续计量模式、在计量应收款项坏账时是否考虑重大融资成分等，这些讨论都只有在非公允价值模式（特别是历史成本计量模式）下才有意义。一旦明确了公允价值计量，则传统的会计政策讨论就会失去意义。